【裁判字號】    98,交聲,222
【裁判日期】    980922
【裁判案由】    聲明異議
【裁判全文】
臺灣屏東地方法院交通事件裁定         98年度交聲字第222號
原處分機關  交通部公路總局高雄區監理所屏東監理站
異  議  人  甲○○
即受處分人
上列受處分人因違反道路交通管理處罰條例案件，對於交通部公
路總局高雄區監理所屏東監理站民國98年6 月15日所為之處分（
屏監違字第裁82-VP0000000號）聲明異議，本院裁定如下：
    主  文
異議駁回。
    理  由
一、原處分意旨略以：異議人即受處分人甲○○所有車牌號碼為
    PKU-149 號之普通重型機車，於民國98年4 月8 日9 時6分
    許，行經屏東縣屏東市○○路、自由路口時，因駕駛人有「
    不按遵行之方向行駛」之違規行為，經警逕行舉發，有舉發
    違反道路交通管理事件通知單及照片可憑，並經舉發單位查
    復依法舉發無誤，爰依道路交通管理處罰條例第45條第1 款
    及違反道路交通管理事件統一裁罰基準及處理細則之規定，
    裁處異議人罰款新台幣（下同）900 元，並依同條例第63條
    第1 項第1款規定，計違規點數1 點，核無違誤。
二、異議意旨略以：當時屏東市○○○○○路施工，造成民眾不
    便，會逆向違規係因中山路及自由路上停很多部工程車且逆
    向，已對伊的生命和財產構成威脅，伊決定避開危險路段，
    且當天伊生病要去寶健醫院抽血，可能血糖過低影響判斷力
    ，伊不否認有違規，但現在景氣不好，請求減輕罰則，為此
    聲明異議等語。
三、按汽車駕駛人，不按遵行之方向行駛而爭道行駛者，處新臺
    幣600 元以上1,800 元以下罰鍰，道路交通管理處罰條例第
    45條第1 款定有明文。又道路交通管理處罰條例所稱之汽車
    ，依該條例第3 條第8 款規定，包括機器腳踏車在內。復按
    汽車駕駛人，違反上開規定者，應記違規點數1 點，同法第
    63條第1 項第1 款亦有規定。
四、經查：本件異議人所有車牌號碼為PKU- 149號之普通重型機
    車，於98年4 月8 日9 時6 分許，駕駛人行經屏東縣屏東市
    ○○路、自由路口時，有逆向行駛，而有不按遵行之方向行
    駛之違規事實，此有卷存舉發照片1 幀可佐，且為異議人所
    不爭執，以上情事，可堪認定為真實。又當時系爭道路上固
    然有大型車輛逆向違規停車，然該道路為劃分有內、外車道
    之路面，且該大型車輛違停僅佔據外車道約3 分之2 面積，
    內車道仍可順暢通行，有卷附舉發照片可稽，異議人以前詞
    置辯，無可採信。
五、綜上所述，本件受處分人既有前揭違規行為，原處分機關依
    道路交通管理處罰條例第45條第1 款、第63條第1 項之規定
    ，裁處受處分人罰鍰900 元，並記違規點數1 點，核無違誤
    ，本件受處分人之異議為無理由，應予駁回。
六、據上論結，依道路交通管理處罰條例第87條第2 項、道路交
    通案件處理辦法第19條，裁定如主文。
中    華    民    國    98    年    9     月    22    日
                  交通法庭    法  官  曾吉雄
以上正本證明與原本無異。
如不服本裁定應於收受送達後五日內向本院提出抗告書狀敘述抗
告之理由抗告於台灣高等法院高雄分院。
中    華    民    國    98    年    9     月    22    日
                              書記官  林祥玉


司法院資訊處製作；財團法人民間司法改革基金會備份。
